臺灣新竹地方法院民事裁定
110年度輔宣字第2號
聲  請  人  黃雪芬  

相  對  人  黃聰明  

關  係  人  李秋燕  

上列當事人間請求選定輔助人事件，本院裁定如下：
    主      文
選定黃雪芬（女、民國00年0月00日生、身分證統一編號：Z0000
00000號）為受輔助宣告人黃聰明（男、民國00年0月0日生、身
分證統一編號：Z000000000號）之輔助人。
聲請程序費用由相對人負擔。
    理    由
一、聲請意旨略以：相對人經本院99年度監宣字第132號裁定為
    受輔助宣告之人，並指定相對人之父黃泳霖為其輔助人，惟
    黃泳霖於民國109年11月29日因器官衰竭死亡，而相對人之
    母李秋燕已68歲，聲請人則為相對人之妹，且與相對人同住
    並協助處理相對人事務，為相對人之最佳利益，同住之關係
    人李秋燕及相對人均同意由聲請人擔任相對人之輔助人，爰
    依民法第1113條之1準用第1106條、第1111之1條規定，聲請
    由聲請人擔任相對人之輔助人。
二、按受輔助宣告之人應置輔助人，民法第1113條之1 第1 項定
    有明文。次按輔助人死亡，法院得依受輔助人、四親等內之
    親屬、檢察官、主管機關或其他利害關係人之聲請或依職權
    ，另行選定適當之輔助人，觀之民法第1113條之1準用第110
    6條規定自明。又法院選定監護人時，應依受監護宣告之人
    之最佳利益，優先考量受監護宣告之人之意見，審酌一切情
    狀，並注意下列事項：一、受監護宣告之人之身心狀態與生
    活及財產狀況。二、受監護宣告之人與其配偶、子女或其他
    共同生活之人間之情感狀況。三、監護人之職業、經歷、意
    見及其與受監護宣告之人之利害關係。四、法人為監護人時
    ，其事業之種類與內容，法人及其代表人與受監護宣告之人
    之利害關係；而有事實足認監護人不符受監護人之最佳利益
    ，或有顯不適任之情事者，法院得依受監護人、四親等內之
    親屬、檢察官、主管機關或其他利害關係人之聲請，改定適
    當之監護人；民法1111條之1、第1106條之1各定有明文。上
    開規定，並依民法第1113條之1第2項規定於輔助人及有關輔
    助之職務準用之。
三、經查，聲請人主張之事實，業據提出黃泳霖之天主教仁慈醫
    療財團法人仁慈醫院死亡證明書、戶籍謄本、委託書（即相
    對人同意由聲請人任輔助人，並經李秋燕為見證人）等件為
    證，並經本院職權調閱99年度監宣字第132號卷宗、黃泳霖
    之個人戶籍資料查核無誤，堪以認定。是相對人之原輔助人
    業已死亡，自有為相對人重新選定輔助人之必要。另查，相
    對人未婚、無子女，現與關係人李秋燕及聲請人共同居住，
    有其戶籍謄本可參。又本院職權命家事調查官就輔助人之人
    選為訪查，調查報告略以：受輔助宣告人黃聰明與其胞姊即
    聲請人黃雪芬、母李秋燕同住生活。據黃聰明與聲請人描述
    ，黃聰明平時生活以住家及工作為主，黃聰明具自理能力，
    並會自行徒步上班、遛狗、購物、求職等，處理一般生活事
    務無明顯困難。惟其家人擔心黃聰明在外遭他人利用或欺騙
    ，且黃聰明喜與銀行人員聯繫，擔憂黃聰明會有申辦貸款、
    信用卡或過多手機門號等行為。黃聰明自述伊隻身一人，感
    到孤單、無壓力，閒暇時有事就打電話給機構、沒事就打給
    銀行的人(不固定對象)聊天，並且嗜好買運動彩券，每月均
    將薪資花費殆盡、未有儲蓄。此外，黃聰明申辦三個附合約
    之手機門號(含手機，每月須繳納約3298元)，然其僅記得其
    中一個號碼，甚至有一支手機均是閒置未使用狀態。詢問其
    為何申辦三個手機門號(含手機)，其表示係因去電信行，幫
    電信行的人做業績，而在短時間內申辦了三支電話。關於本
    件意見，黃聰明表示過往其未受輔宣約束時，曾申辦10幾張
    信用卡、向銀行搞了50幾萬下來去玩賭博電玩。其認為受輔
    助宣告讓伊不容易欠錢，若無輔宣，則伊就會手癢、可能會
    借很多錢拿去賭博，故其自認需要受輔助宣告、讓自己不能
    去借錢。另就輔助人之想法，其認為聲請人黃雪芬是唯一適
    合的人選，因母親年紀較大、家裡只剩伊和妹妹，妹妹年紀
    較輕，應可長期擔任輔助人。綜上，評估受輔助宣告之人黃
    聰明具處理一般生活事務能力，惟其財務控管能力欠佳，且
    思慮較不周延，易受他人引導而遭利用，再考量其平日生活
    狀況，建議黃聰明除為民法第15條之2第1項所列舉之行為時
    應經輔助人同意外，於申辦信用卡、手機門號等行為時亦需
    輔助。審酌聲請人為相對人之妹，且有意願擔任相對人之輔
    助，而相對人亦同意由聲請人任其輔助人，經本院家事調查
    官訪查後，調查結果亦未認聲請人有何不適任輔助人之情事
    ，應認由聲請人擔任相對人之輔助人，符合相對人之最佳利
    益。爰選定聲請人為受輔助宣告之人之輔助人。
四、依家事事件法第177條第2項準用同法第164條第2項，裁定如
    主文。 　　
中　　華　　民　　國　　110 　年　　2 　　月　　5 　　日
                  家事法庭法  官　楊蕙芬    
以上正本係照原本作成。
如對本裁定抗告須於裁定送達後10日內向本院提出抗告狀。
中　　華　　民　　國　　110 　年　　2 　　月　　5 　　日
                          書記官  徐佩鈴